臺灣臺中地方法院刑事判決　　　　　　　96年度易字第2631號
公　訴　人　台灣臺中地方法院檢察署檢察官
被　　　告　甲○○
上列被告因傷害等案件，經檢察官提起公訴（95年度偵字第1883
9號），本院判決如下：
    主    文
甲○○傷害人之身體，處拘役肆拾日，如易科罰金，以新臺幣壹
仟元折算壹日。
    犯罪事實
一、甲○○與乙○○為男女朋友，二人育有一女，平時即常因感
    情問題發生爭吵，甲○○於民國（下同）95年8月21日14時
    ，搭乘友人李連齊之自用小客車，前往台中縣清水鎮○○路
    97 巷302號乙○○友人住處 (起訴書誤載為乙○○位於臺中
    市○區○○街16 8號住處)，欲與乙○○談論小孩扶養問題
    ，惟乙○○看到甲○○後，隨即準備轉身離開，詎甲○○竟
    動手強拉乙○○頭髮及右手，不讓乙○○離去，並傷害乙○
    ○，因而造成乙○○受有頸部、腹部、腰部挫傷痛、右胸、
    右肘及右手背挫傷瘀血等傷害，迄甲○○見乙○○已不願掙
    扎始放手，乙○○並一同乘坐李連齊之自用小客車離去。
二、案經乙○○訴由臺中市警察局第一分局報請臺灣臺中地方法
    院檢察署檢察官偵查起訴。
    理  由
一、查被告甲○○對於本判決所引用之下列證據，於本院並未表
    示異議，茲審酌該等言詞及書面證據，認並無不宜作為證據
    之情事，依刑事訴訟法第159條之5之規定，認均有證據能力
    ，此合先敘明。
二、訊據被告甲○○固坦承有於上開時地拉告訴人乙○○之手以
    阻止乙○○離去之事實，惟矢口否認有何傷害犯行，辯稱：
    有拉告訴人的手，但並沒有造成告訴人受傷，她的傷或是國
    術師治療時傷了她云云。然查：上開事實，業據告訴人乙○
    ○於警詢中證訴綦詳，並有驗傷診斷書一紙及林新醫院急診
    病歷一件在卷可稽，另證人李連齊亦於偵訊到庭具結證稱：
    「案發當天是我跟甲○○約好我要去他家載他，載到甲○○
    之後，甲○○要我開車載他去找乙○○去談女兒撫養權的問
    題，所以我們就開車去清水鎮乙○○朋友家中，到清水時乙
    ○○剛好從外面回來，當時甲○○先下車，他們二人約談了
    10分鐘，『當時他們二人在談話時有拉扯』，他們二人談話
    的位置距離我的車頭約有5公尺，『剛剛開始乙○○看到甲
    ○○就要跑走，甲○○看到乙○○要跑就動手要把乙○○拉
    回來』，不小心拉到乙○○的頭髮，他們二人拉扯一會兒之
    後二人就在現場談話，後來他們二人就回來叫我開車載他們
    二人出去走走，在車上的時候二人還有說有笑，當時他們二
    人都坐在我車後座，我們就開車去南投縣松柏嶺，該處是我
    朋友家，在那裡甲○○跟乙○○二人在樓上談話，我跟我朋
    友在樓下，他們二人談完之後，就說要回家，我們就離開該
    處去名間吃飯，『吃完飯之後乙○○就說她的脖子會痛』，
    於是我就載她去草屯的一間國術館看醫生，看完醫生之後，
    我就送甲○○跟乙○○回清水」等語 (偵卷第44頁)，亦證
    稱被告確有拉告訴人而阻止告訴人跑走之事實，以及被告確
    有動手拉扯告訴人，而告訴人於當天就診前亦確有受傷之事
    實，復參酌被告自承當時有拉扯告訴人，以及證人李連齊亦
    證稱被告與告訴人有拉扯一會兒等情，以及李連齊亦證稱，
    告訴人乙○○當天即吃完飯後就說她的脖子會痛，也有載賴
    怡至草屯的一間國術館看醫生等情，則堪信告訴人當時即有
    受傷，且告訴人所受之傷害，應係被告傷害之行為所致無疑
    ，縱如被告所辯，其僅有拉扯告訴人之行為，然其當時係在
    盛怒下強拉告訴人，其亦可預見告訴人會因該行為受到傷害
    ，而仍為之，是以被告顯有傷害之故意無誤。是被告所辯顯
    係卸責之詞，殊無足採，其犯行應堪認定。
三、核被告甲○○所為，係犯刑法第277條第1項之傷害罪及第30
    4條第1項之強制罪。其所犯上開兩罪係一行為觸犯數罪名，
    為想像競合犯，爰從一重之傷害罪處斷。爰審酌被告不思以
    理性方式處理感情問題，反以暴力方式為之，以及告訴人所
    受之傷害、被告犯後未能完全坦承犯行之態度等一切情狀，
    量處如主文所示之刑，並諭知易科罰金之折算標準。
據上論斷，應依刑事訴訟法第二百九十九條第一項前段，刑法第
二百七十七條第一項、第三百零四條第一項、第五十五條、第四
十一條第一項前段，刑法施行法第一條之一第一項、第二項前段
，判決如主文。
中　　華　　民　　國　　96　　年　　6　　 月　 　28 　日
                  刑事第十五庭  法  官  郭瑞祥
上正本證明與原本無異。
如不服本判決，應於送達後十日內向本院提出上訴狀（須附繕
本），上訴於台灣高等法院台中分院。
                                書記官  蕭榮峰
中　　華　　民　　國　　96　　年　　6　　 月　　28 　 日
附錄論罪科刑法條
刑法第277條
傷害人之身體或健康者，處3年以下有期徒刑、拘役或1千元以下
罰金。
犯前項之罪因而致人於死者，處無期徒刑或7年以上有期徒刑；
致重傷者，處 3 年以上 10 年以下有期徒刑。
刑法第304條
以強暴、脅迫使人行無義務之事或妨害人行使權利者，處3年以
下有期徒刑、拘役或3百元以下罰金。
前項之未遂犯罰之。
